【裁判字號】    99,消債更,93
【裁判日期】    991111
【裁判案由】    更生事件
【裁判全文】
臺灣屏東地方法院民事裁定            99年度消債更字第93號
聲  請  人
即 債務 人  甲○○
上列當事人聲請消費者債務清理事件，本院裁定如下：
    主  文
債務人甲○○自中華民國九十九年十一月十九日中午十二時起開
始更生程序。
命司法事務官進行本件更生程序。
    理  由
一、按債務人不能清償債務或有不能清償之虞；且無擔保或無優
    先權之債務總額未逾新臺幣一千二百萬元者，於法院裁定開
    始清算程序或宣告破產前，得向法院聲請更生；又法院開始
    更生程序之裁定，應載明其年、月、日、時，並即時發生效
    力，消費者債務清理條例第3 條、第42條第1 項、第45條第
    1 項分別定有明文。次按法院裁定開始更生或清算程序後，
    得命司法事務官進行更生或清算程序，必要時得選任律師、
    會計師或其他適當之自然人或法人一人為監督人或管理人，
    同條例第16條第1 項亦有明文。
二、債務人聲請意旨略以：債務人擔任其父乙○○及丙○○之保
    證人，94年起其父因交友不慎及經營不善造成負債日漸俱增
    ，擔保債務陸續無法如期繳納，債務人乃以現金卡借款及信
    用貸款方式籌措資金，仍無法彌補其父名下之債務，積欠債
    務共新台幣（下同）11,832,790元，前已提出債權人清冊，
    以書面向最大債權金融機構國泰世華商業銀行請求共同協商
    債務清償方案，嗣該公司因債務人聯絡不易，以「協商意願
    低落」為由發給前置協商不成立通知書，而債務人任職於商
    務旅館，每月平均收入僅約18,000元，扣除每月必要支出及
    未成年子女之扶養費13,008元，債務人之薪資僅有餘款4,99
    2 元可資運用，債務人名下並無土地、房屋或其他有變現價
    值之動產及固定所得，債務人就上述債務實已無力清償，又
    其無擔保或無優先權之債務總額未逾1,200 萬元，復未經法
    院裁定開始清算程序或宣告破產，爰向本院聲請更生等語。
三、經查，債務人所主張之上開事實，業據其提出之債權人清冊
    、財產暨收入狀況說明書、債務人之財政部台灣省南區國稅
    局97、98年度綜合所得稅各類所得資料清單暨財產歸屬資料
    清單、財團法人金融合徵信中心當事人查詢個人資料（信用
    報告）回覆書及前置協商不成立通知函、門診收據、薪津袋
    、在職證明、債權人國泰世華銀行陳述意見函為證。聲請人
    現於「鴻來商務旅館」擔任櫃檯人員，每月平均薪資約為18
    ,000元，每月平均收入扣除必要生活費及未成年子女扶養費
    後尚餘有4,992 元，惟其債務已高達11,832,790元，依聲請
    人之上開經濟狀況以觀，是顯有不能清償之可能。
四、本件又查無債務人有消費者債務清理條例第6 條第3 項、第
    8 條或第46條各款所定駁回更生聲請之事由存在，則債務人
    聲請更生，應屬有據，爰裁定如主文第1 項所示，並命司法
    事務官進行本件更生程序。
中    華    民    國    99    年    11    月    11    日
                      民事庭法      官  吳思怡
上為正本係照原本作成。
本件不得抗告。
本裁定已於99年11月17日公告。
中    華    民    國    99    年    11    月    11    日
                            書  記  官  洪韻雯

司法院資訊處製作；財團法人民間司法改革基金會備份。
